【裁判字號】    97,審訴,2830
【裁判日期】    980226
【裁判案由】    清償借款
【裁判全文】
臺灣臺北地方法院民事判決            97年度審訴字第2830號
原      告    臺灣中小企業銀行股份有限公司
法定代理人    丁○○
訴訟代理人    乙○○
被      告    能高工程顧問有限公司
兼法定代理人  甲○○
被      告    丙○○
上列當事人間請求清償借款事件，本院於中華民國98年2月16 日
言詞辯論終結，判決如下：
    主      文
被告應連帶給付原告新臺幣壹佰伍拾伍萬伍仟伍佰肆拾元及自民
國九十七年十月五日起至清償日止，按週年利率百分之七點二計
算之利息，並自民國九十七年十一月五日起至清償日止，其逾期
清償在六個月以內者，按上開利率百分之十，超過六個月以上者
，按上開利率百分之二十計算之違約金。
被告丙○○、甲○○應連帶給付原告新臺幣貳佰柒拾伍萬貳仟玖
佰柒拾玖元及自民國九十七年九月十日起至清償日止，按週年利
率百分之四點五六計算之利息，並自民國九十七年十月十日起至
清償日止，其逾期清償在六個月以內者，按上開利率百分之十，
超過六個月以上者，按上開利率百分之二十計算之違約金。
被告丙○○、甲○○應連帶給付原告新臺幣壹拾貳萬貳仟伍佰柒
拾柒元及自民國九十七年九月十日起至清償日止，按週年利率百
分之十二點七七五計算之利息，並自民國九十七年十月十日起至
清償日止，其逾期清償在六個月以內者，按上開利率百分之十，
超過六個月以上者，按上開利率百分之二十計算之違約金。
被告甲○○應給付原告新臺幣陸萬仟陸佰肆拾捌元及其中新臺
幣陸萬仟貳佰肆拾元自民國九十七年十二月八日起至清償日止
，按週年利率百分之七點一八計算之利息，並自民國九十七年十
二月八日起至民國九十八年一月七日止計付逾期手續費新臺幣
佰元，暨自民國九十八年一月八日起至清償日止，按月計付逾期
手續費新臺幣陸佰元。
訴訟費用新臺幣肆萬伍仟伍佰伍拾元由被告連帶負擔新臺幣壹萬
伍仟玖佰肆拾元，由被告丙○○、甲○○連帶負擔新臺幣貳萬
玖仟壹佰伍拾貳元，其餘新臺幣肆佰伍拾伍元由被告甲○○負擔
。
    事實及理由
一、被告均未於言詞辯論期日到場，核無民事訴訟法第386 條所
    列各款情形，應依原告之聲請，由其一造辯論而為判決，合
    先敘明。
二、原告起訴主張：(一)被告能高工程顧問有限公司（下稱能高公
    司邀同被告丙○○、甲○○為連帶保證人，於民國97年2 月
    4 日簽立借據向其借款新臺幣（下同）200 萬元，約定借款
    期間自97年2 月4 日至100 年2 月4 日止，利息按原告基準
    利率加年利率2.92% 計付，嗣隨原告基準利率變動而調整（
    目前為週年利率7.2%），自實際撥款日起本金按月平均攤還
    ，利息按月計付，逾期清償在6 個月以內者，按上開利率
    10% ，超過6 個月以上者，按上開利率20% 計付違約金，逾
    期不履行，喪失期限利益，應視為全部到期，詎被告能高公
    司僅繳款至97 年10 月4 日止，即未再依約繳款，依上開約
    定，本件借款應視為全部到期，尚結欠本金1,555,540 元，
    被告丙○○、甲○○為連帶保證人，應負連帶清償責任。(二)
    被告丙○○邀同被告甲○○為連帶保證人，於91年12月5 日
    簽立借據2 紙，向原告借款2 筆：1.借款350 萬元，約定借
    款期間自91年12月9 日至111 年12月9 日止，利息第1 年按
    年率4%固定計息、第2 年起改按原告定儲利率指數加碼年率
    1.83% 計息，嗣隨原告定儲利率指數變動而調整（目前為週
    年利率4.56%） ，自借款日起，每1 個月為1 期，本息分24
    0 期攤還，第1 期本息攤還日為92年1 月9 日；2.借款50萬
    元，約定借款期間自91年12月9 日起至98年12月9 日止，利
    息按年率11.775% 計付，嗣原告基本放款利率調整時，改按
    基本放款利率加年率3.802%計付（目前為週年利率12.775 %
    ），自借款日起，每1 個月為1 期，分84期平均攤還，每期
    攤還8,766 元，第1 期本息攤還日為92年1 月9 日，均約定
    逾期清償在6 個月以內者，按上開利率10% ，超過6 個月以
    上者，按上開利率20% 計付違約金，逾期不履行，喪失期限
    利益，應視為全部到期，詎被告丙○○僅繳款至97年9 月9
    日止即未再依約繳款，依上開約定，全部借款應視為到期，
    借款1.尚結欠本金2,752,979 元、借款2.尚結欠本金122,57
    7 元，被告甲○○為連帶保證人，應負連帶清償責任。(三)被
    告甲○○於91年12月5 日與原告成立信用卡使用契約，領用
    卡號0000000000000000號之威士信用卡，依約被告得於各特
    約商店記帳消費，並應於當期繳款截止日前清償，或以循環
    信用方式繳付最低應繳金額，逾期清償者，除喪失期限利益
    外，應另行給付按年息7.18% 計算之利息，暨延滯第1 個月
    計付逾期手續費100 元、延滯第2 個月計付逾期手續費300
    元、延滯第3 個月以上者，每月計付逾期手續費600 元，逾
    期不履行者，喪失期限利益，應視為全部到期，詎被告甲○
    ○因上開保證債務，經通知繳款仍未清償，依約全部借款應
    視為全部到期，至97年12月7 日止，尚結欠簽帳款63, 648
    元，其中本金63,240元，利息及違約金408 元，為此提起本
    件訴訟等情。並聲明：如主文第1 至4 項所示。
    被告均未於言詞辯論期日到場，亦未提出準備書狀作何聲明
    或陳述。
三、原告主張之事實，已據其提出借據、連帶保證書、授信約定
    書、放款利率歷史資料表、連線作業查詢單、契據增補條款
    約定書、信用卡申請書、交易明細暨繳款通知書等件為證，
    核屬相符，被告既均不於言詞辯論期日到場爭執，亦不提出
    書狀答辯以供本院參酌，惟依上開證據，已堪信原告之主張
    為真實。
四、從而，原告依消費借貸及連帶保證之法律關係請求被告連帶
    給付如主文第1 項所示之本金、利息及違約金，請求被告丙
    ○○、甲○○連帶給付如主文第2 、3 項所示之本金、利息
    及違約金，另依信用卡契約請求被告甲○○給付如主文第4
    項之本金、利息及逾期手續費，為有理由，應予准許。
綜上所述，原告之訴為有理由，依民事訴訟法第385 條第1 項前
段、第78條、第85條第1 項、第2 項，第87條第1 項，判決如主
文。
中    華    民    國    98    年    2     月    26    日
                  民事第六庭    法  官  劉又菁
計   算   書
項        目               金  額（新台幣）    備  註
第一審裁判費               45,550元
合        計               45,550元
應由被告連帶負擔35% 即15,943元（元以下四捨五入），被告丙
○○、甲○○連帶負擔64% 即29,152元，其餘455 元由被告甲○
○負擔。
以上為正本係照原本作成。
如對本判決上訴，須於判決送達後20日內向本院提出上訴狀。
中    華    民    國    98    年    2     月    26    日
                                書記官  潘惠梅


司法院資訊處製作；財團法人民間司法改革基金會備份。
